【裁判字號】    99,訴,712
【裁判日期】    990618
【裁判案由】    毒品危害防制條例
【裁判全文】
臺灣臺北地方法院刑事判決               99年度訴字第712號
公  訴  人  臺灣臺北地方法院檢察署檢察官
被      告  甲○○
上列被告因毒品危害防制條例案件，經檢察官提起公訴（99年度
毒偵字第1291號），本院判決如下：
    主  文
甲○○施用第一級毒品，處有期徒刑陸月，如易科罰金，以新臺
幣壹仟元折算壹日；又持有第二級毒品，處拘役參拾日，如易科
罰金以新臺幣壹仟元折算壹日，扣案之第二級毒品甲基安非他命
壹包（零點貳捌壹捌公克），沒收銷燬之。
    事  實
一、甲○○（起訴書誤載為張捷興）前於民國96年間因違反毒品
    危害防制條例案件，經臺灣士林地方法院以96年度毒聲字第
    79 號裁定送勒戒處所執行觀察勒戒後，認其有繼續施用傾
    向，該院再以99年度毒聲字第188號裁定令入戒治處所執行
    強制戒治，於97年1月28日執行完畢釋放，並由臺灣臺北地
    方法院檢察署檢察官於97年2月20日以97年度戒毒偵字第14
    號為不起訴處分確定。詎其竟仍不知悔改，復基於施用第一
    級毒品之犯意，於99年3月17日16時40分許回溯26小時內某
    時許，在其位於臺北市○○區○○路65巷82號3樓住處，以
    針筒注射之方式，施用第一級毒品海洛因1次。並另基於持
    有第二級毒品甲基安非他命之犯意，於99年3月17日下午至
    16時35分許為警查獲前某時點，在臺北市○○區○○街與貴
    陽街口，向姓名年籍不詳、綽號「阿中」之成年男子，購得
    第二級毒品甲基安非他命1包（淨重0.282公克，驗餘淨重0.
    2818公克），而持有之。隨即於99年3月17日16時35分許，
    在臺北市○○區○○街與西昌街口遭警查獲，並扣得其甫購
    得之上開第二級毒品甲基安非他命1包等物。
二、案經臺北市政府警察局萬華分局報告臺灣臺北地方法院檢察
    署檢察官偵查起訴。
    理  由
壹、程序事項:
    本件被告甲○○所犯係死刑、無期徒刑、最輕本刑為3年以
    上有期徒刑以外之罪，其於準備程序中就被訴事實為有罪之
    陳述，經法官告知簡式審判程序之旨，並聽取公訴人、被告
    之意見後，經本院合議庭裁定由受命法官獨任進行簡式審判
    程序。
貳、實體事項:
一、訊據被告甲○○於本院審理時坦承持有扣案之第二級毒品甲
    基安非他命1包，及遭警查獲前曾以針筒注射之方式施用第
    一級毒品海洛因等情不諱，惟陳稱:是在查獲前約5、6天前
    施用的云云。惟查，被告於前開時、地為警查獲後，經警採
    集其尿液送驗結果呈嗎啡陽性反應，有經被告簽名確認之臺
    北市政府警察局偵辦毒品案件尿液檢體委驗單，及台灣尖端
    先進生技醫藥股份有限公司於99年3月31日出具之濫用藥物
    檢驗報告各1紙在卷足憑（參偵卷第39、40頁）。又被告於
    前開時、地為警查獲時，扣得其持有之第二級毒品甲基安非
    他命1包，亦有扣案毒品及自願受搜索同意書、搜索扣押筆
    錄、扣押物品目錄表在卷可參（參毒偵卷第16-20頁）。該
    扣案之毒品經送請交通部民用航空局航空醫務中心鑑定結果
    確屬第二級毒品甲基安非他命，復有該中心於99年4月2日所
    出具之航藥監字第0992174號毒品鑑定書在卷可考（參毒偵
    卷第42頁）。又按海洛因經注射入人體後，約80%於24小時
    內自尿中排出，一般而言，尿液中能否驗出嗎啡陽性反應與
    其投與量、投與途徑、採尿時間、個人體質及檢驗方法之靈
    敏度有關，國外曾有文獻報導注射6毫客之海洛因鹽酸鹽，
    其代謝物嗎啡之平均可檢出時限約為26小時（參照行政院衛
    生署藥物食品檢驗局（81）藥檢壹字第8114885號函）。被
    告於前開時、地被查獲後，採尿送驗結果，既呈嗎啡陽性反
    應，足認被告為警查獲並採尿前26小時內某時，確有施用第
    一級毒品海洛因之犯行。被告陳稱是在查獲前5、6天施用第
    一級毒品海洛因，應是記憶錯誤所致。綜上各項事項，本件
    被告施用第一級毒品海洛因一次及持有第二級毒品甲基安非
    他命之犯行，均事證明確，洵堪認定。被告前於96年間因違
    反毒品危害防制條例案件，經臺灣士林地方法院以96年度毒
    聲字第79號裁定送勒戒處所執行觀察勒戒後，認其有繼續施
    用傾向，該院再以99年度毒聲字第188號裁定令入戒治處所
    執行強制戒治，於97年1月28日執行完畢釋放，並由臺灣臺
    北地方法院檢察署檢察官於97年2月20日以97年度戒毒偵字
    第14號為不起訴處分確定，此有臺灣高等法院被告前案紀錄
    表在卷可稽。其又犯本件施用第一級毒品罪，自應依法論科
    。
二、核被告所為，係犯毒品危害防制條例第10條第1項之施用第
    一級毒品罪及同法第11條第2項之持有第二級毒品罪。被告
    施用第一級毒品海洛因時，持有第一級毒品海洛因之低度行
    為，為其施用第一級毒品海洛因之高度行為所吸收，不另論
    罪。被告所犯上開二罪，犯意各別，行為互殊，應分論併罰
    之。爰審酌被告前已因施用毒品，受觀察勒戒、強制戒治等
    之保安處分及科刑，而再為本件犯罪，顯見其未因前所受保
    安處分及科刑而決心改過，惟念施用毒品屬自戕行為，且被
    告所持有之第二級毒品量微，被告犯後復已坦承犯行之態度
    等一切情狀，分別量處如主文所示之刑，並均諭知易科罰金
    之折算標準。至於被告持有第二級毒品部分，公訴人雖具體
    求處有期徒3月，但本院認為被告持有之第二級毒品量僅有0
    .282公克，認前開科刑已屬適當，附此敘明。扣案之第二級
    毒品甲基安非他命1包，原淨重0.282公克，除取樣0.0002公
    克，於鑑定時已用磬，失其違禁物之性質，不另為沒收之諭
    知外，驗餘淨重0.2818公克，併依毒品危害防制條例第18條
    第1項前段，宣告沒收銷燬之。至於被告用以施用毒品之注
    射針筒，並未扣案，且無證據屬於被告所有，參以被告自陳
    該物已不存在，爰不另為沒收之諭知，附此敘明。
據上論斷，應依刑事訴訟法第273條之1、第299條第1項前段，毒
品危害防制條例第10條第1項、第11條第2項、第18條第1項前段
，刑法第11條前段、第41條第1項前段，判決如主文。
本案經檢察官蔡彥守到庭執行職務。
中    華    民    國    99    年    6     月    18    日
                  刑事第四庭  法  官  李桂英
上正本證明與本院無異。
如不服本判決應於收受送達後10日內向本院提出上訴書狀，並應
敘述具體理由；其未敘述上訴理由者，應於上訴期間屆滿後20日
內向本院補提理由書（均須按他造當事人之人數附繕）。
                              書記官  嚴君珮
中    華    民    國    99    年    6     月    18    日
附錄本案論罪科刑法條全文:
毒品危害防制條例第10條
施用第一級毒品者，處 6 月以上 5 年以下有期徒刑。
施用第二級毒品者，處 3 年以下有期徒刑。
毒品危害防制條例第11條
持有第一級毒品者，處3年以下有期徒刑、拘役或新臺幣5萬元以
下罰金。
持有第二級毒品者，處2年以下有期徒刑、拘役或新臺幣3萬元以
下罰金。
持有第一級毒品純質淨重十公克以上者，處1年以上7年以下有期
徒刑，得併科新臺幣1百萬元以下罰金。
持有第二級毒品純質淨重二十公克以上者，處6月以上5年以下有
期徒刑，得併科新臺幣70萬元以下罰金。
持有第三級毒品純質淨重二十公克以上者，處3年以下有期徒刑
，得併科新臺幣30萬元以下罰金。
持有第四級毒品純質淨重二十公克以上者，處1年以下有期徒刑
，得併科新臺幣10萬元以下罰金。
持有專供製造或施用第一級、第二級毒品之器具者，處1年以下
有期徒刑、拘役或新臺幣1萬元以下罰金。

司法院資訊處製作；財團法人民間司法改革基金會備份。
